【裁判字號】    89,易,143
【裁判日期】    890427
【裁判案由】    贓物
【裁判全文】
台灣苗栗地方法院刑事判決                          八十九年度易字第一四三號
    公  訴  人  臺灣苗栗地方法院檢察署檢察官
    被      告  乙○○
右列被告因贓物案件，經檢察官提起公訴（八十八年度偵字第五六一二號），本院判
決如左：
    主  文
乙○○收受贓物，累犯，處有期徒刑肆月，如易科罰金以佰元折算壹日。
    事  實
一、乙○○於民國八十三年間因搶奪案件，經台灣新竹地方法院判處有期徒刑一年六
    月確定，於八十四年六月二十日假釋出獄，指揮書執行完畢日期八十四年八月二
    十三日；又於八十五年間因二次竊盜案件，均經台灣新竹地方法院判處有期徒刑
    一年及一年二月確定，指揮書執行完畢日期分別八十六年三月二十日及八十七年
    五月十六日，猶不知悔改，於八十八年十一月十二日下午二時許，在苗栗縣頭份
    鎮上公園處，明知鍾祥貴（業經台灣苗栗地方法院檢察署檢察官以證據不足不起
    訴處分）所交付改懸掛ＨＲＮ─６２２號車牌，係被害人甲○○於八十八年十一
    月一日上午九時許，在新竹市○○路一六九號前所失竊原車牌號碼ＨＳＴ－２４
    ３機車，係屬來路不明之車輛，仍故予收受後，於八十八年十一月十二日下午九
    時五十分，騎上開機車，在苗栗縣頭份鎮尖下里四鄰尖下十號，為警當場查獲。
二、案經苗栗縣警察局報請臺灣苗栗地方法院檢察署檢察官偵查起訴。
    理  由
一、訊據被告乙○○故不否認於八十八年十一月十二日下午二時許，在苗栗縣頭份鎮
    上公園處，明知前開機車屬來路不明之車輛，仍故予收受後，復於同月十二日下
    午九時五十分，騎上開機車，在苗栗縣頭份鎮尖下里四鄰尖下十號，為警當場查
    獲之事實，惟矢口否認明知上開機車為贓物，辯稱：伊不知車子是偷來的云云。
    經查，按上開機車為被害人甲○○於八十八年十一月一日上午九實在新竹市○○
    路一六九號前失竊之事實，已據被害人甲○○指訴稽詳，並有車輛竊盜、車牌失
    竊資料個別查詢報表─查詢車輛認可資料、贓物領據等附卷可稽，並為被告於警
    訊中及偵查中供述：「我知道車牌有換過，與車身號碼不同，與鍾祥貴在新竹少
    年監獄認識，一、二年朋友」等情明確。其在本院審理中翻異前詞，改稱查獲當
    時警員告知車牌號碼與引擎號碼不符，才知為贓車，並供稱與鍾祥貴不熟，僅借
    用一下等語，唯查被告與鍾祥貴如不熟，何以肯出借機車？又參酌被告與鍾祥貴
    為少年監獄認識，鍾祥貴亦有竊盜前科，有台灣苗栗地方法院檢察署刑案資料查
    駐紀錄表附於偵查卷可稽，實難認被告於駕駛上開機車之際，未看行照，無贓物
    之認識！綜上所述，被告有知贓之情實明矣，被告上開所辯顯係卸責之詞，不足
    採信，本案事證明確，被告犯行洵堪認定。
二、核被告所為，係犯刑法第三百四十九條第一項收受贓物罪。次查，被告於八十三
    年間因搶奪案件，經台灣新竹地方法院判處有期徒刑一年六月確定，於八十四年
    六月二十日假釋出獄，指揮書執行完畢日期八十四年八月二十三日；又於八十五
    年間因二次竊盜案件，均經台灣新竹地方法院判處有期徒刑一年及一年二月確定
    ，指揮書執行完畢日期分別八十六年三月二十日及八十七年五月十六日，有本院
    被告全國前案紀錄表在卷可稽，其於五年以內再犯本件有期徒刑以上之罪，為累
    犯，應依刑法第四十七條規定加重其刑。爰審酌被告犯罪之動機目的在收受贓物
    代步，犯罪時所受之刺激及其品性、生活狀況、智識程度、犯罪所生之損害，及
    犯罪後否認犯行等一切情狀，判處如主文所示之刑，並諭知易科罰金之折算標準
    。
三、據上論斷，應依刑事訴訟法第二百九十九條第一項前段，刑法第三百四十九條第
    一項、第四十七條，罰金罰鍰提高標準條例第一條前段、第二條，判決如主文。
本案經檢察官蔡忠熙到庭執行職務。
中      華      民      國    八十九    年     四     月      二十七    日
                                    臺灣苗栗地方法院刑事庭
                                        法  官  張  珈  禎
右正本證明與原本無異。
如不服本判決，應於送達後十日內向本院提出上訴狀（須附繕本），上訴於台灣高等
法院台中分院。
                                        書記官  楊  慧  萍
中     華      民       國     八十九   年     四     月    二十七      日
附錄本案論罪科刑法條全文：
刑法第三百四十九條
收受贓物者，處三年以下有期徒刑、拘役或五百元以下罰金。


司法院資訊處製作；財團法人民間司法改革基金會備份。
